臺灣臺北地方法院刑事判決　　　　　　100年度交易字第307號
公　訴　人　臺灣臺北地方法院檢察署檢察官
被　　　告　吳國義
上列被告因業務過失傷害案件，經檢察官提起公訴（100 年度偵
字第7597號），因被告就被訴事實為有罪之陳述，經告知簡式審
判程式之旨，並聽取公訴人及被告之意見後，本院裁定改依簡式
審判程序審理，判決如下：
    主  文
吳國義犯業務過失傷害罪，處有期徒刑參月，如易科罰金，以新
臺幣壹仟元折算壹日。
    事  實
一、吳國義業為營業小客車駕駛，平日駕駛車號547-YG號營業小
    客車載送乘客為業，係從事業務之人。於民國99年11月19日
    上午8 時許，駕駛上開營小客車，沿臺北市大安區○○○路
    ○段77巷北往南方向行駛，行經忠孝東路4 段77巷與敦化南
    路一段190 交岔路口時，本應注意其行向設有「停」字標誌
    ，應先停車確定路口無來車後再行通過，且支線道車應讓幹
    線道車先行。而依當時天候雖係雨天，但日間有自然光線、
    市區○○道路無缺陷、無障礙物、視距良好之情形，並無不
    能注意之情事，竟疏未注意及此，貿然穿越路口，適呂秋芬
    騎乘車號LKH-792 號重型機車，沿敦化南路一段190 巷東往
    西方向行駛至上開交岔路口，吳國義所駕汽車之右前車頭因
    而撞擊呂秋芬所騎乘機車之右後車身，呂秋芬當場人車倒地
    ，致受有右側脛骨脊撕裂性骨折合併關節血腫、右膝內側脛
    骨平台骨折等傷害。吳國義並於有偵查權之公務員發覺其上
    開犯罪前，向前往處理事務之員警自首而接受裁判。
二、案經呂秋芬訴由臺北市政府警察局大安分局報告臺灣臺北地
    方法院檢察署檢察官偵查起訴。
    理  由
一、被告吳國義所犯為死刑、無刑徒刑或最輕本刑為3 年以上有
    期徒刑以外之罪，其於審判程序中就被訴事實為有罪之陳述
    ，經法官告知簡式審判程序之旨，並聽取公訴人之意見後，
    依刑事訴訟法第273 條之1 第1 項規定，裁定行簡式審判程
    序，合先敘明。
二、上揭事實，業據被告於偵查及本院審理時坦承不諱（見偵卷
    第31至33頁；院卷第13頁背面），核與證人即告訴人呂秋芬
    於偵查及本院審理時證訴之情節相符（見偵卷第31至33頁；
    院卷第16、17頁）；復有報案三聯單、員警受理各類案件紀
    錄表、臺北市政府警察局交通警察大隊事故初步分析研判表
    、道路交通事故現場圖、當事人登記聯單、補充資料表、交
    通事故談話紀錄表、道路交通事故調查報告表(一)、(二)、肇事
    人自首情形紀錄表、國軍松山醫院附設民眾診療服務處診斷
    證明書等件附卷可稽（見偵卷第10至23），足徵被告之上揭
    任意性自白與事實相符，堪信為真實。
三、按「停」標字，用以指示車輛至此必須停車再開，設於停止
    線將近之處；駕駛人駕駛汽車，應遵守道路交通標誌、標線
    、號誌之指示，並服從交通指揮人員之指揮；汽車行駛至無
    號誌或號誌故障而無交通指揮人員指揮之交岔路口，支線道
    車應暫停讓幹線道車先行，道路交通標誌標線號誌設置規則
    第177 條、道路交通安全規則第90條及第102 條第1 項第2
    款分別定有明文。查被告於案發時，為年滿41歲之成年人，
    並考領有營業小客車駕照，有證號查詢汽車駕駛人資料1 份
    在卷可證，對此自應知悉。又被告駕駛上開汽車行經上開地
    點，依卷附道路交通事故調查報告表之記載觀之，當時天候
    雖係雨天，但日間有自然光線、市區○○道路無缺陷、無障
    礙物、視距良好之情形，並無不能注意之情事，且其行向設
    有「停」字標誌，竟未先停車確定路口無來車後再行通過，
    亦未注意其為支線道車應讓幹線道車先行，致其所駕汽車之
    右前車頭撞上告訴人所騎機車之右後車身，告訴人因而受有
    上開傷害，其行為自有過失。且被告上揭過失駕駛行為與告
    訴人之傷害結果間，具有相當因果關係，應堪認定。
四、綜上所述，此部分事證明確，被告上開業務過失傷害之犯行
    堪以認定，應予依法論科。
五、被告為營業小客車駕駛，為從事駕駛業務之人，核其所為，
    係犯刑法第284 條第2 項前段之業務過失傷害罪。又被告於
    肇事後留在現場等候，於有偵查權限之公務員尚未發覺其犯
    罪前，向據報到場處理之臺北市政府警察局大安分局交通分
    隊員警表明其為肇事者，並進而接受裁判，有北市○○○○
    ○道路交通事故肇事人自首情形紀錄表1 份在卷可按（見偵
    卷第20頁），是被告符合自首之要件，應依刑法第62條前段
    之規定減輕其刑。爰審酌被告因上開過失情節，造成告訴人
    身體受傷及機車受損之程度，及被告犯後已坦承犯行，但迄
    未與告訴人達成和解等一切情狀，爰量處如主文所示之刑，
    並諭知易科罰金折算標準，以資懲儆。
據上論斷，應依刑事訴訟法第273 條之1 第1 項、第284 條之1
、第299 條第1 項前段，刑法第284 條第2 項前段、第62條、第
41條 第1 項前段，刑法施行法第1 條之1 ，判決如主文。
本案經檢察官高一書到庭執行職務。
中    華    民    國   100    年    6     月    10    日
                  交通法庭  法  官  羅立德
以上正本證明與原本無異。
如不服本判決應於收受送達後10日內向本院提出上訴書狀，並應
敘述具體理由；其未敘述上訴理由者，應於上訴期間屆滿後20日
內向本院補提理由書（均須按他造當事人之人數附繕）「切勿逕
送上級法院」。
                            書記官  鄭淑丰
中    華    民    國   100    年    6     月    10    日
附錄本案論罪科刑法條：
刑法第284 條：
因過失傷害人者，處6 月以下有期徒刑、拘役或5 百元以下罰金
，致重傷者，處1 年以下有期徒刑、拘役或5 百元以下罰金。
從事業務之人，因業務上之過失傷害人者，處1 年以下有期徒刑
、拘役或1 千元以下罰金，致重傷者，處3 年以下有期徒刑、拘
役或2 千元以下罰金。